【裁判字號】    97,上訴,900
【裁判日期】    970507
【裁判案由】    偽造有價證券
【裁判全文】
臺灣高等法院刑事判決                 97年度上訴字第900號
上  訴  人  臺灣臺北地方法院檢察署檢察官
被      告  丙○○
指定辯護人  本院公設辯護人甲○○
上列上訴人因被告偽造有價證券等案件，不服臺灣臺北地方法院
95年度訴字第710 號，中華民國97年1 月9 日第一審判決（起訴
案號：臺灣臺北地方法院檢察署95年度偵字第129 號、95年度偵
緝字第498 號、95年度偵緝字第499 號），提起上訴，本院判決
如下：
    主  文
上訴駁回。
    理  由
一、公訴意旨略以：被告丙○○（簡稱被告）與告訴人乙○○（
    簡稱告訴人）原係朋友關係，告訴人於民國（下同）94年1
    月6 日上午，向有限責任臺北市第一信用合作社中山分社（
    簡稱一信）申請開設帳號第00-0000000號支票存款帳戶，並
    領取票號為VR0000000號至VR0000000號空白支票簿（共計25
    張空白支票）一本後，被告與告訴人該日中午約在新光三越
    百貨股份有限公司（簡稱新光三越）南西店二樓商談借用支
    票事，因告訴人不同意借用支票，雙方發生爭執，告訴人氣
    急敗壞先行離去，將上揭票號為VR0000000號至VR0000000號
    之空白支票簿及印鑑章遺忘在新光三越南西店二樓。詎被告
    見有機可乘，竟意圖為自己不法之所有，將上揭物品，侵吞
    入己。復基於意圖供行使之用之概括犯意，先於94年1 月6
    日下午某時，在不詳地點，盜蓋告訴人之印鑑章於票號VR00
    00000 號空白支票上，並偽填金額為新臺幣（下同）20,000
    元、發票日期為94年1 月16日，偽造完成支票一紙後，在臺
    北市○○○路○ 段138 號1 樓一信門口，將上揭偽造之支票
    交付洪志遠，用以清償積欠洪志遠之借款；被告復承前概括
    犯意，先於不詳時、地，以相同手法，偽造票號VR0000000
    號、面額330,000 元、發票日期為94年3 月10日之支票一紙
    ，嗣在臺北市○○○路○ 段67號福得泰餐廳，將上揭偽造之
    支票交付翁沛義，用以向翁沛義借款330,000 元；被告復承
    前概括犯意，於94年1 月10日晚上某時，在臺北市中山區新
    生高架橋下，當場以相同手法偽造票號VR0000000 號、面額
    6,500 元、發票日期為94年1 月10日之支票一紙，並交付黃
    文東，用以向黃文東借用6,500 元。告訴人於遺失前述空白
    支票本及印鑑章後，旋即於94年1 月7 日向警方報案，並辦
    理掛失止付，致洪志遠、翁沛義、黃文東提示支票均未獲兌
    現，因認被告涉有修正前刑法第337 條之侵占遺失物罪嫌、
    刑法第56條、第201 條第1 項之連續偽造有價證券罪嫌。
二、按犯罪事實應依證據認定之，無證據不得推定其犯罪事實，
    刑事訴訟法第154 條第2 項定有明文。又事實之認定，應憑
    證據，如未能發現相當證據，或證據不足以證明，自不能以
    推測或擬制之方法，為裁判基礎；且認定犯罪事實所憑之證
    據，雖不以直接證據為限，間接證據亦包括在內，然而無論
    直接證據或間接證據，其為訴訟上之證明，須於通常一般之
    人均不致有所懷疑，而得確信其為真實之程度者，始得據為
    有罪之認定，倘其證明尚未達到此一程度，而有合理之懷疑
    存在而無從使事實審法院得有罪之確信時，即應由法院為諭
    知被告無罪之判決，最高法院40年台上字第86號判例、76年
    台上字第4986號判例可資參照。又按刑事訴訟法第161 條已
    於91年2 月8 日修正公布，修正後同條第1 項規定：檢察官
    就被告犯罪事實，應負舉證責任，並指出證明之方法。因此
    ，檢察官對於起訴之犯罪事實，應負提出證據及說服之實質
    舉證責任。倘其所提出之證據，不足為被告有罪之積極證明
    ，或其闡明之證明方法，無從說服法官以形成被告有罪之心
    證，基於無罪推定之原則，自應為被告無罪判決之諭知，最
    高法院92年台上字第128 號判例亦著有明文。
三、公訴人認被告涉有上開罪嫌，無非以被告94年2 月17日於臺
    北縣政府警察局海山分局之警詢筆錄內容（參94年度偵字第
    4863號偵卷第4 頁至第7 頁）、臺灣臺北地方法院檢察署94
    年3 月9 日及95年3 月31日之訊問筆錄供述（參94年度偵字
    第2569號卷第36頁及95年度偵字第129 號卷第53頁）、原審
    95年7 月25日訊問筆錄之供述（參原審卷一第47頁、第48頁
    ）、告訴人於警詢、偵查中之指訴、證人洪志遠於偵查中之
    證述（參95年度偵緝字第499 號卷第20、21頁）、證人翁沛
    義於偵查中之證詞（同上卷第21、22頁）、證人黃文東於偵
    查中之證述（同上卷第21頁）、告訴人在前揭一信申辦支票
    存款帳戶之開戶申請書、存款交易明細表、印鑑卡、臺北市
    政府警察局受理非刑事案件報案2 聯單、94年1 月7 日票據
    掛失止付通知書、遺失票據申報書、經偽造之票號VR000000
    0號、VR0000000號、VR0000000號等支票3紙為其論據。訊之
    被告固不否認上揭VR0000000號、及VR0000000號2 紙支票為
    其事先徵得告訴人之概括授權而分別開立並交付翁沛義及黃
    文東作為還款及借款之用，惟堅決否認有何侵占遺失物及偽
    造有價證券罪嫌，於原審辯稱：被告與告訴人乙○○係朋友
    關係，因告訴人缺錢，而被告信用不好，有使用支票之需，
    卻不能以其名義申請支票帳戶，2人乃協議以告訴人名義申
    請到支票後，交由被告使用，被告則支付100000元予告訴人
    使用，協議既成，乃於94年1月6日由被告向洪志遠借款35,
    000元及以被告自己的錢，在一信以告訴人名義分別設立甲
    存即支票存款帳戶及乙存即一般存款帳戶，分別存入10000
    元及40000元後，於當日下午約3點取得一信支票簿後，於下
    午4、5點間，在一信門口被告車上由告訴人親簽面額20000
    元、發票日94年1月16日、票號VR0000000號之支票1紙，蓋
    印後交被告轉交洪志遠，連同現金15000元以償還借款，同
    日晚上告訴人以電話聯絡被告向被告索取100,000元，因被
    告沒錢支付，告訴人生氣的表示等著瞧。就掛斷電話，告訴
    人在未告知被告之情形下，即於94年1月7日至銀行掛失止付
    上開支票簿之支票並報警表示於94年1月6日晚上9時30分在
    新光三越南西店遺失上開支票簿及印鑑等物，致被告於不知
    情下，分別簽發以告訴人名義為發票人、面額73 800元之支
    票1紙予許文琴；面額330000元、票號VR0000000號、發票日
    期94年3月10日之支票1紙予翁沛義；面額6500元、票號VR00
    00000號、發票日期94年1月10日之支票1紙予黃文東；另1張
    面額16000元，已忘記開給何人；另有1張因開錯而作廢已不
    存在，共計6張，因黃文東之支票於94年1月10日提示遭以掛
    失止付為由而退票，黃文東之妻許文琴即電請被告出面聯絡
    告訴人協商，約定於當日中午於新光三越南西店2樓見面，
    經許文琴協調後，由被告簽發與4張支票面額、發票日期相
    同之本票4紙交付告訴人作為清償之保證，並將剩餘之19張
    支票、印鑑及存摺等物返還告訴人，被告係認為有得到告訴
    人概括授權而簽發上開支票，於94年1月10日中午得知告訴
    人已掛失止付後，即返還之等語，於本院又辯稱：伊是冤枉
    的，告訴人所言不實，且所說的時間點有錯，告訴人開第一
    張支票後就在說謊，是在陷害伊，告訴人有授權伊使用其支
    票，卻一直不願出庭對質；因告訴人與伊是前男女朋友關係
    ，當時告訴人需要一筆錢，向伊調度資金，伊就請告訴人用
    伊的錢去銀行開戶，告訴人開戶後隨即將整本支票及印章等
    物交付伊，要伊幫忙調錢；又鑑定告訴人所簽發系爭支票第
    一張之字跡，即可知是告訴人自己簽發，且洪志遠可證明該
    支票是告訴人簽好後交給伊的，告訴人並未遺失支票，伊並
    無侵占遺失物及偽造有價證券之行為等語。
四、經查：（一）告訴人於94年1 月17日警詢時供稱其遺失一信
    開戶之存摺一本、支票一本、金融卡、印章，遺失地點在台
    北市中山區○○○路新光三越百貨公司二樓等語（參94年度
    偵字第2569號卷第14頁），於94年2月1日警詢時供稱其所有
    支票及印鑑章於同年1月6日21時30分，在新光三越百貨二樓
    遺失等語（參94年度偵字第4863號卷第18頁），並於臺北市
    政府警察局受理非刑事案件二聯單上載明：「發生時間為94
    年1月6日21時30分，發生地點：新光三越百貨公司南京西路
    店二樓，遺失系爭空白支票簿、金融卡、存摺、印章」（參
    同上卷第21頁），於檢察官94年6月9日偵訊筆錄中指稱：支
    票是當天開戶後，伊去新光三越南西店逛街，回家後發現不
    見，伊不知為何是被告撿到，開戶存入的錢，是伊自己存入
    ，沒有與被告一起逛街等語（參同上卷第51頁至第52頁），
    惟嗣於95年3月31日檢察官訊問時，先供稱：開戶前被告有
    說過要共用，但開戶後，伊覺得不妥，不願意給被告用，支
    票領出後，先放在伊這邊，在新光三越（南西店）2樓談話
    時，被告叫伊借他用，伊不願意，吵了一架後伊就走了，不
    確定是否遺失，或者被拿走等語（參95年度偵字第129號卷
    第54頁），嗣又供稱：伊與被告是94年1月6日中午支票簿子
    拿到後，約在新光三越南西店見面，伊與被告1月6日及1月
    10日都有吵架，1月10日許文琴有在場等語（參95年度偵字
    第129號卷第55頁），兩相對照，告訴人之前接受檢調人員
    訊問時，何以要先隱瞞其與被告於當日在新光三越百貨見面
    之事實？是否另有隱情？啟人疑竇。況支票簿、印鑑章、存
    摺、金融卡等物具有一定體積，均屬相互關聯之重要財物，
    告訴人領取本案支票簿之後，必定會妥為保管，不容易輕易
    同時遺失，如告訴人上開前後之供述均為真實，被告與告訴
    人曾於遺失當日在新光三越百貨見面，並向告訴人表示希望
    使用上開支票簿之意思，告訴人於當日在新光三越百貨遺失
    支票簿時，即有可能推知為被告拿走，何以告訴人逛街回家
    發現遺失後未向被告查證？於向警方報案時未提及被告可能
    撿獲？何以自己不能確定？又因告訴人係於94年1月7日即向
    台北市票據交換所通知支票掛失止付，並向台北市政府警察
    局申報支票遺失，有票據掛失止付通知書、遺失票據申報書
    在卷可按（參95年度偵字第129號卷第18頁、第19頁），告
    訴人至少已於94年1月10日知悉被告持有本案之空白支票簿
    ，何以於94年2月1日、6月9日分別於警詢及檢察官訊問時，
    仍供稱不知支票簿之下落，顯與常理不符。此等疑點，均未
    見告訴人為合理之說明，顯見其告訴存有嚴重瑕疵，不足盡
    信。矧惟依一信函覆檢察官告訴人支票存款開戶資料影本所
    附之財團法人金融聯合徵信中心乙○○之信用徵信內容一紙
    之右上角所載查詢日期：94年1月6日14時47分28秒之內容，
    可證告訴人完成甲存開戶及拿到支票簿之時間應在94年1月6
    日下午3時後，蓋必完成客戶徵信，確定其信用無虞後，銀
    行始會准其申請開設甲存帳戶，而發給支票簿，由此益證告
    訴人指稱94年1月6日中午有與被告見面爭吵後，將支票簿遺
    失在新光三越南西店2樓，容有合理之懷疑；（二）本件被
    告簽發告訴人支票簿之支票共計3張，嗣經洪志遠、翁沛義
    、黃文東提示，因告訴人已經申報遺失而未獲兌現。上開3
    張支票簽發之情形，雖經原審法院傳喚、拘提告訴人無著，
    經本院傳喚亦未到庭，無法令其與其他證人對質或進行鑑定
    ，惟依證人洪志遠於原審訊問時具結證稱：「當時被告跟我
    借了35,000元，說要辦甲存，辦完後就領出來還我，到下午
    4、5點左右在一信門口，被告帶同一位女性友人，在車上由
    該女性友人簽立支票20,000元支票給我，我有看到那名女子
    在車上寫字並蓋章，被告是連同支票及15,000元現金拿給我
    」等語（參原審卷二第27頁背面），明白證稱其所持有之
    20,000元支票係一女子簽發，而非被告所為，與被告辯稱該
    支票係告訴人簽發等情，互核相符。且與一信上開徵信時間
    顯示之告訴人拿到支票簿之時間相符，益增其證言之真實性
    。再衡諸洪志遠持有之VR0000000號之支票影本（參94年度
    偵字第2569號卷第18頁）上所載之「貳萬元正」、「20000
    」、「94、元、16」之書寫方式，其運筆、用力之習慣與被
    告開立予告訴人之本票（參95年度偵字第129號卷第21頁）
    上所載之「貳萬元正」、「20000」、「94、元、16」，皆
    有目視即可判別之差異，足證2張票據應非同一人簽發。另
    參諸證人許文琴於原審具結證稱：「（問：九十四年一月六
    日你有無跟被告見過面？）有，下午的時間」、「下午的時
    候被告到我辦公室，開兩張支票，因為之前他有欠壹個翁沛
    義三十三萬及欠我七萬三千八百元，就開這兩張支票給我及
    翁沛義，當天晚上被告又打電話給我先生黃文東，說要借六
    千五，開壹張一月十日的支票跟我先生週轉」、「（問：當
    天下午翁沛義有無在你們辦公室？）有，有約下午四、五點
    在辦公室見面」、「（問：你們有看到被告當場開立這兩張
    支票？）有」、「（問：他有沒有說這張支票是誰的？）他
    說是他以前女友的，因為被告公司倒了沒有錢還我，就開他
    以前女有的票給我們」、「（問：後來何時你才知道這些票
    已經被掛失？）一月十日銀行一大早就打電話跟我們講說這
    張支票已經被掛失，我就打電話給被告說，銀行說這張票被
    掛失，他告訴我說他要打電話去跟郭小姐講，並約在新光三
    越見面」、「（問：後來到新光三越討論何事情？）被告有
    介紹這是郭小姐，丙○○就問該女子為什麼要去把支票掛失
    ，郭小姐很生氣說你講話都沒有信用，且她打電話，被告都
    關機找不到人。被告和那女子一直在那邊吵，好像之前他們
    有協議說丙○○要拿支票去幫她週轉十萬元，但丙○○都沒
    有做到，我有告訴該名女子說丙○○現在自己都信用破產，
    要幫她調到錢很困難。我當時有跟郭小姐說你不能因這兩個
    因素就去跟銀行報遺失，因為之前你們兩人都同意要共同使
    用這本支票簿，並要郭小姐趕快打電話跟銀行去取消這個掛
    失。讓我可以領到這六千五百元票款」、「（問：後來郭小
    姐有無打電話到銀行取消掛失？）一開始她不要，後來經過
    我的曉以大義，她才願意打電話但不知道電話，我就幫他查
    ，查的時候他二人又在吵，我聽見郭女問被告說總共開幾張
    ？被告說開三張壹張三十三萬、壹張七萬多、壹張不知道多
    少錢，郭女很生氣的說這樣要我如何打電話給銀行，這些會
    影響我的信用」、「（問：後來被告是否有把這些支票本全
    部還給郭女？）後來我建議被告將支票簿、印章、存摺全部
    還給郭女，並又要被告之後要開本票給郭女以示負責。郭小
    姐才說要幫我打電話，我電話給他，她也有打。她打去銀行
    ，銀行經理告訴她，他們已經把支票退出去了。後來我就要
    被告自己開本票給我，處理跟我借的款項，包括七萬三千元
    及六千五百元。七萬三的支票我沒有軋」、「我們（指與被
    告、告訴人）見面的時間是一月十日，是銀行通知我，我才
    跟他們見面的。一月六日是丙○○開票的時間」、「（問：
    一月十日你離開新光三越時，被告和郭女是否仍在現場？）
    對，他們還在現場」、「（問：九十四年一月六日被告在你
    的辦公室開兩張票給你與翁沛義，是當場開票給你們的嗎？
    ）是的」、「（問：辦公室在哪裡？）長安東路二段六七號
    六樓」、「（問：被告當天是在六樓開票的嗎？）對」、「
    （問：開票時，翁沛義在嗎？）在。我們兩人都在場」、「
    （問：你怎麼知道當天被告開給翁沛義的支票是欠款？）因
    翁沛義是我的朋友，他有跟我講過被告有跟他調過三十三萬
    元」、「（問：三十三萬元是在開票前就交付了？）是。被
    告原係開公司票給翁沛義，後來被拒往，才改開乙○○的票
    」、「（問：黃文東從被告那裡取得金額六千五百元的支票
    ，拿票當時你在場嗎？）在場，我在車上。車子當時停在新
    生高架橋那邊」、「（問：六千五百元支票到底是在何年何
    月日取得？）在九十四年一月六日晚上取得的」、「（問：
    為何黃文東在偵訊中具結表示是九十四年一月十日晚上被告
    當場交付六千五百元支票給他的？）票的日期是一月十日。
    他可能以為就是那天，我確定是六日開的票給他的」、「（
    問：六千五百元的支票是當天就退票？）是十號那天被銀行
    通知掛失不能領，後來乙○○打電話給銀行，銀行說當天就
    退出去了」、「（問：你剛說乙○○跟被告在討論開票事情
    時，被告已經開了三張支票出去，包括三十三萬元及七萬三
    千八百及另外一張金額為多少？）我記得另外壹張好像是一
    萬六千元。但這張不是開給我的，所以我比較沒有注意」、
    「（問：九十四年一月十日被告就知道乙○○的票已經被止
    付了，他有無通知翁沛義不要兌現這張票？）好像沒有，翁
    沛義才會軋票」等語（參原審卷二第29頁反面至第32頁正面
    ），堪認被告確於94年1月6日使用告訴人之支票簿，簽發面
    額20,000元之支票予洪志遠、面額330,000元之支票予翁沛
    義、面額6,500之支票予黃文東（許文琴之配偶
    ）、面額73,800之支票予許文琴（73,800之支票並未提示）
    （被告另簽發兩張金額不詳之支票，持有人不詳，嗣亦未提
    示），嗣因洪志遠提示支票不獲兌現後，被告乃與告訴人、
    許文琴三人於94年1月10日見面，由被告將其所持有告訴人
    剩餘之支票簿（19張支票）、印鑑等物返還告訴人，並簽發
    同額本票予告訴人（參95年偵字第129號卷第21頁、第22頁
    ），雙方達成協議，被告嗣後不得再使用告訴人之支票屬實
    。至於證人許文琴於檢察官訊問時雖曾證稱94年1月6日曾在
    新光三越南西店與被告、告訴人見面，告訴人一開始有同意
    將支票借給被告使用，後來想到過去債務，又不同意被告使
    用等語（參同上偵查卷第54頁），惟核與告訴人於同日訊問
    時指稱許文琴於94年1月10日在場等情（參同上卷第55頁）
    ，於時間之敘述上不符，應認證人許文琴證詞所指之1月6日
    實係1月10日之誤。又證人黃文東於95年4月20日檢察官訊問
    時，亦具結證稱：「一信支票票號VR0000000號，面額6,500
    元之支票是被告於94年1月10日晚上，在我車上，我交現金
    6, 500元給他，他當場開上述支票給我」等語（參95年度偵
    緝字第499號卷第21頁至第24頁），惟參照該支票記載黃文
    東之部分，記載之發票日為94年1月10日（參94年偵字第
    4863  號卷第23頁），以及證人許文琴上開證詞，黃文東之
    上開證言應係受票面記載之影響，誤認為係94年1月10日交
    付，實則參照證人許文琴之上開證詞，應係94年1月6日交付
    較屬實情，附此敘明；（三）被告雖於原審95年7月25日訊
    問時，供稱：「（法官問：你是否承認你沒有得到乙○○同
    意，就開給翁沛義、黃文東2張支票？）是」等語（參原審
    卷一第48頁），惟被告在同日訊問回答此問題前已供述：「
    我否認有偽造支票的行為，我是她（指告訴人）當時辦完票
    ，自己把支票放在我這邊，印鑑也在我這邊，我們有協議。
    翁沛義、黃文東這二張票是我自己開出去的。我們有協議說
    ，我用支票幫乙○○換現金，所以支票是放在我這邊給我用
    ，其他剩下的空白支票，印鑑於94年1月10日在南京西路還
    給他。我負責幫他換一筆100,000元給他當生活費用，其他
    支票他同意放在我這邊，讓我自由進出，同意我使用」等語
    （參同上卷第47頁），兩相對照，顯然被告於原審95年7月
    25  日上開訊問時，將法官所問「沒有得到乙○○同意」，
    誤為「事先沒有告知乙○○要開票予何人之意」而回答，其
    回答真意應係指其事先沒有告知乙○○要開票給翁沛義及黃
    文東，因依雙方協議，乙○○已事先同意由被告自由使用系
    爭支票，何需另行告知？是被告於本案並未曾自白犯罪。綜
    上所述，被告於94年1月6日所簽發之告訴人名義之支票，既
    係基於被告與告訴人之協議，是被告主觀上並無侵占、偽造
    有價證券之故意，殆可無疑。本件公訴人所舉證據並無法證
    明被告有侵占遺失物、偽造有價證券犯行，此外復查無其他
    積極證據足認被告有何其他犯行，應認不能證明被告犯罪。
五、原審為被告無罪之判決，理由雖與本院有所不同，惟其結論
    核無不合。檢察官上訴意旨仍以：告訴人於偵訊時之指訴，
    係指於開戶當日領得支票後，於新光三越百貨公司南京西路
    店已經拒絕被告使用系爭支票，且依卷附財團法人金融聯合
    徵信中心乙○○之信用徵信之右上角所載查詢日期、臺北市
    政府警察局受理非刑事案件二聯單上載明之發生時間，於時
    間順序上並無矛盾、瑕疵，乃原審認告訴人陳述虛偽不實，
    實有未洽；又依被告於95年3月31日偵訊時之供述，可知告
    訴人與被告於領用支票之前，雖曾約定共同使用支票，但94
    年1月6日下午領得支票後，告訴人已明確不同意由被告使用
    系爭支票，並發生爭執，拂袖而去，豈得謂告訴人有授權被
    告使用系爭支票？是被告嗣後簽發支票予證人黃文東（票號
    ：VR0000000號，金額：6,500元）、證人翁沛義（票號：
    VR0000000號，金額：330,000元），確有偽造有價證券之犯
    行；又依證人洪志遠於偵訊時之證詞，其是否親眼見告訴人
    簽發系爭支票，並非無疑，而證人許文琴於原審所證，顯與
    證人黃文東、翁沛義於警、偵訊所證，均有不符，衡諸事理
    ，焉能輕信證人許文琴而置證人黃文東、翁沛義之證詞於不
    顧？是告訴人於領得支票當日下午已明確拒絕授權被告使用
    支票，並於發現支票遺失後即刻報警，惟被告仍不顧告訴人
    前揭明確之拒絕授權意思表示，而簽發支票予證人黃文東等
    ，確犯有偽造有價證券犯行，原審未及細繹證人許文琴非被
    告持票借款之當事人，而遽以證人許文琴之證詞為有利被告
    之證明，認被告罪嫌不足，實有未洽；縱依被告所述，伊獲
    有告訴人之授權持票向外調借現金，惟被告亦自承事後並未
    交付任何款項予告訴人，則不論被告係持票借款抑或用以清
    償舊債，被告均有意圖為自己不法利益，而為違背任務之行
    為，並致生損害於本人，已經構成背信犯行，且與起訴之社
    會基本事實同一，亦有變更法條之餘地等語，指摘原審判決
    不當，要係就本案卷內之證據取捨以及證明力之裁量事項，
    反覆爭執，又未提出積極證據以盡其舉證責任，其上訴之指
    摘，尚屬臆測之詞，為無理由，應予駁回。
據上論斷，應依刑事訴訟法第368條，判決如主文。
本案經檢察官羅松芳、黃全祿到庭執行職務。
中    華    民    國    97    年    5     月    7     日
                  刑事第二十庭  審判長法  官  楊貴雄
                                      法  官  林銓正
                                      法  官  鄧振球
以上正本證明與原本無異。
如不服本判決，應於收受送達後10日內向本院提出上訴書狀，其
未敘述上訴之理由者並得於提起上訴後10日內向本院補提理由書
（均須按他造當事人之人數附繕本）。
                                      書記官  劉有志
中    華    民    國    97    年    5     月    7     日


司法院資訊處製作；財團法人民間司法改革基金會備份。
